【裁判字號】    97,台抗,255
【裁判日期】    970425
【裁判案由】    聲請定暫時狀態之處分
【裁判全文】
最高法院民事裁定              九十七年度台抗字第二五五號
再 抗告 人  台灣神隆股份有限公司
法定代理人  甲○○
訴訟代理人  郭雨嵐律師
            范曉玲律師
            汪家倩律師
上列再抗告人因與相對人美國禮來大藥廠公司（ Eli Lilly and
Company ）間聲請定暫時狀態之處分事件，對於中華民國九十七
年一月二十四日台灣高等法院台南分院裁定（九十六年度抗字第
二二二號），提起再抗告，本院裁定如下：
    主  文
再抗告駁回。
再抗告訴訟費用由再抗告人負擔。
    理  由
本件再抗告人對於相對人向台灣台南地方法院（下稱台南地院）
聲請為定暫時狀態之處分，台南地院駁回其聲請，再抗告人提起
抗告。原法院以：查再抗告人前曾以另案台南地院九十五年度裁
全字第三三四○號假處分事件，聲請為「禁止相對人妨礙再抗告
人就吉姆賽它賓（Gemcitabine ）或含有吉姆賽它賓成分之藥品
，自行或委請他人直接或間接製造買賣、販賣、販賣之要約、輸
出或輸入、陳列、散佈說明書、價目表或具有宣傳促銷功能之文
書或從事其他與該產品有關之一切行為。」之定暫時狀態之處分
，台南地院裁定予以駁回，再抗告人不服，提起抗告，經原法院
於民國九十六年十二月三十一日以九十六年度抗更(一)字第七號裁
定駁回抗告後，已由再抗告人提起再抗告，現尚未終結，此有該
另案歷審裁定書在卷足稽，復為兩造所不爭執。而再抗告人於本
件係聲請為「禁止相對人妨礙再抗告人製造、為販賣之要約、販
賣、使用或為上述目的而進口『台灣神隆健喜得平』抗癌原料藥
（衛署藥製字048311號）或吉姆賽它賓（Gemcitabine ）或含有
吉姆賽它賓成分之藥品，或從事其他與前揭產品有關之一切行為
。」之定暫時狀態之處分。就再抗告人先後兩次聲請定暫時狀態
之處分之事項對照觀之，除有關「台灣神隆健喜得平」抗癌原料
藥（衛署藥製字048311號）部分外，其餘聲請定暫時狀態之處分
之內容核屬相同，至有關「台灣神隆健喜得平」乃屬製劑原料，
處方確含有吉姆賽它賓（Gemcitabine）成分，英文名稱為「Gem
citabine Hydrochloride "SPT"」，有再抗告人所提出之行政院
衛生署衛署藥製字第048311號藥品許可證在卷可佐，顯見該「台
灣神隆健喜得平」原料藥，亦屬「含有吉姆賽它賓成分之藥品」
無訛。該「台灣神隆健喜得平」原料藥，既屬「含有吉姆賽它賓
成分之藥品」，則再抗告人於另案台南地院九十五年度裁全字第
三三四○號聲請定暫時狀態之處分之事項，自與本件聲請定暫時
狀態之處分之事項同一無疑。顯見該前案聲請事件，即足以解決
本件聲請事項。再抗告人就同一事項，再聲請本件定暫時狀態之
處分，自屬欠缺權利保護必要之要件，不應准許等詞，因而駁回
再抗告人之抗告，經核於法並無違背。至原裁定其餘理由，乃屬
贅述。再抗告論旨，徒以保全程序無「權利保護必要要件」之適
用及就原裁定其餘贅述之理由，指摘原裁定不當，聲明廢棄，非
有理由。
據上論結，本件再抗告為無理由。依民事訴訟法第四百九十五條
之一第二項、第四百八十一條、第四百四十九條第一項、第九十
五條、第七十八條，裁定如主文。
中    華    民    國  九十七  年    四    月  二十五  日
                      最高法院民事第二庭
                          審判長法官  吳  正  一
                                法官  劉  福  聲
                                法官  阮  富  枝
                                法官  吳  謀  焰
                                法官  許  正  順
      本件正本證明與原本無異
                                      書  記  官
中    華    民    國  九十七  年    五    月    二    日
                                                   Ａ


司法院資訊處製作；財團法人民間司法改革基金會備份。
